臺灣臺北地方法院行政訴訟判決　
110年度交字第567號
原      告  聖雄交通事業有限公司

代  表  人  游宗憙  


訴訟代理人  蕭鈞澤  
被      告  臺北市交通事件裁決所

代  表  人  蘇福智  
上列當事人間交通裁決事件，原告不服被告民國110年11月5日北
市裁罰字第22-AB0000000號裁決，提起行政訴訟，本院判決如下
：
    主  文
原告之訴駁回。
訴訟費用新臺幣參佰元由原告負擔。　　
    事實及理由
壹、程序部分
　　本件屬交通裁決事件，爰依行政訴訟法第237條之7規定，不
    經言詞辯論，逕為判決。
貳、實體部分　　
一、事實概要：
　　原告所有000-0000號營業小客車（下稱系爭車輛），於民國
    110年4月29日下午5時54分許，在臺北市松山區敦化北路4巷
    與敦化北路口，因紅燈左轉，經檢視民眾提供舉證影片，臺
    北市政府警察局松山分局（下稱舉發機關）經查證屬實，遂
    依道路交通管理處罰條例（下稱道交條例）第53條第1項規
    定，以北市警交字第AB0000000號舉發違反道路交通管理事
    件通知單（下稱系爭舉發單），舉發原告有「紅燈左轉」之
    違規行為，並載明應到案日期為110年7月2日前。嗣原告於1
    10年8月24日、同年9月14日向新北市政府交通事件裁決處提
    出申訴，經該處函轉被告，復被告函請舉發機關就原告陳述
    事項協助查明，舉發機關函復依規定舉發尚無違誤；原告於
    110年11月5日向被告申請開立裁決書，被告於同日以原告於
    上開時、地有「駕車行經有燈光號誌管制之交岔路口闖紅燈
    」之違規事實，依道交條例第53條第1項，以北市裁罰字第2
    2-AB0000000號裁決書（下稱原處分）對原告裁處罰鍰新臺
    幣（下同）2,700元，並記違規點數3點，原處分於同日對原
    告送達。原告不服，於110年11月9日向本院提起行政訴訟。
二、原告起訴主張：
　　原告於該路段左轉，前輪已過轉彎道，檢舉人僅提供後車輪
    壓線照片，又該處變燈號誌只有一秒，原告係盡速駛離，被
    告引用錯誤法條裁罰，請被告提供原告紅燈時前輪壓車照片
    等情，並聲明：原處分撤銷。
三、被告則以：
　　原告主張於該路段左轉，前輪已過轉彎道一節，經復查檢舉
    影片系爭汽車於臺北市松山區敦化北路綠燈左轉至敦化北路
    4巷，此時明顯見畫面左側敦化北路4巷號誌為紅燈(檔案名
    稱：000000000000000000000 影片時間2021/04/29 17：54
    ：47至56秒)，後系爭汽車於敦化北路4巷紅燈左轉至敦化北
    路(檔案名稱：000000000000000000000 影片時間：2021/04
    /29 17：54：57至17：55：02)，前揭2段影片為連續動態影
    像，可見原告違規事實明確並無其所陳之情事，且檢舉人係
    依道交條例第7條之1規定於7日內提出檢舉資料(違規日：11
    0年4月29日、檢舉日110年5月1日)。另依據交通部82年4月2
    2日交路字第009811號函釋：「車輛面對圓形紅燈時仍逕予
    穿越路口至銜接路段，含左轉、直行、迴轉及右轉(依箭頭
    綠燈允許行使者除外)即視為闖紅燈之行為。」。採證影片
    原告所屬系爭汽車已有上開面對圓形紅燈時仍逕自駛越停止
    線及紅燈左轉之事實，顯已構成闖紅燈之事實。被告依處罰
    條例第53條第1項規定裁處罰鍰新臺幣2,700元整及依同條例
    第63條第1項第3款規定記違規點數3點，並無違法之情事等
    語置辯，並聲明：原告之訴駁回。
四、本院之判斷：
㈠、道交條例第53條第1項規定：「汽車駕駛人，行經有燈光號誌
    管制之交岔路口闖紅燈者，處新臺幣1,800元以上5,400元以
    下罰鍰。」。又處罰條例第63條第1項第3款規定：「汽車駕
    駛人有下列各款所列條款之一者，除依原條款處罰鍰外，並
    予記點：…三、有第43條、第53條或第54條情形之一者，各
    記違規點數3點。」。又小型車駕駛人，行經有燈光號誌管
    制之交岔路口闖紅燈，於期限內繳納或到案聽候裁決者，依
    違反道路交通管理事件統一裁罰基準及處理細則第2條第2項
    所定之違反道路交通管理事件統一裁罰基準表之規定，應對
    該小型車駕駛人處以新臺幣2,700元之罰鍰，並記違規點數3
    點。
㈡、復按汽車駕駛人駕駛汽車，應遵守道路交通標誌、標線、號
    誌之指示，道路交通安全規則第90條前段定有明文。又按車
    輛面對圓形紅燈表示禁止通行，不得超越停止線或進入路口
    ，道路交通標誌標線號誌設置規則第206條第5款定有明文。
    又交通部82年4月22日交路字第009811號函說明二略以：「
    為促使駕駛人回歸於對標線之認知，同時兼顧執法技術層面
    與大眾接受程度，茲將面對圓形紅燈時超越停止線或闖紅燈
    之認定敘述如后提供參考：（一）車輛面對圓形紅燈時仍逕
    予穿越路口至銜接路段，含左轉、直行、迴轉及右轉（依箭
    頭綠燈允許行駛者除外）即視為闖紅燈之行為。」。
㈢、經查，原告駕駛系爭車輛，於110年4月29日下午5時54分許，
    在臺北市松山區敦化北路4巷與敦化北路口，因有「駕車行
    經有燈光號誌管制之交岔路口闖紅燈（紅燈左轉）」之違規
    行為，遭舉發機關執勤員警製單舉發，原告雖提出申訴不服
    舉發，惟經被告函請舉發機關查明原告陳述情節及違規當時
    情形後，仍認違規事實明確，乃依道交條例第53條第1項規
    定，以原處分裁處原告罰鍰2,700元，並記違規點數3點等情
    ，有系爭舉發單（本院卷第53頁）、原告申訴資料（本院卷
    第58、62頁）、舉發機關110年9月8日北市警松分交字第110
    3046574號函（本院卷第69頁）、原處分（本院卷第83頁）
    、採證照片（本院卷第55頁）、採證光碟（本院卷末頁證件
    存置袋）在卷可稽，核堪採認為真實。
㈣、原告雖主張，原告於該路段左轉，前輪已過轉彎道，檢舉人
    僅提供後車輪壓線照片，又該處變燈號誌只有一秒，原告係
    盡速駛離，被告引用錯誤法條裁罰，請被告提供原告紅燈時
    前輪壓車照片云云。惟查，觀諸本院依被告所提供之採證光
    碟所製之勘驗筆錄（見本院卷第105-111頁），畫面時間17
    ：54：47可見系爭車輛行駛至路口準備左轉，畫面時間17：
    54：49系爭車輛左轉彎，並可見其左轉後的下個路口（下稱
    系爭路口）號誌已為紅燈，而畫面時間17：54：56至17：54
    ：59則可見系爭車輛在系爭路口號誌為紅燈之情況下，仍逕
    予超越停止線左轉彎，依交通部82年4月22日交路字第00981
    1號函，應即視為闖紅燈之行為。是原告所有之系爭車輛確
    有「駕車行經有燈光號誌管制之交岔路口闖紅燈」之違規行
    為無訛，被告據此裁罰原告，洵屬適法，原告上開主張，並
    不可採。
五、綜上所述，原告於事實概要欄所載時、地，有如事實概要欄
    所示之違規行為，事證明確，經被告於110年11月5日依道交
    條例第53條第1項，以原處分裁處原告罰鍰2,700元，並記違
    規點數3點，核無違誤。原告訴請撤銷原處分，為無理由，
    應予駁回。
六、本案判決基礎已臻明確，兩造其餘攻擊防禦方法及訴訟資料
    ，經本院審核後，認與判決結果不生影響，且無調查之必要
    ，爰不一一論述及調查，併此敘明。
七、第一審裁判費為300元，依法應由敗訴之原告負擔，且係原
    告於起訴時繳納，爰確定第一審訴訟費用如主文第2項所示
    。
八、結論：原告之訴為無理由，依行政訴訟法第98條第1項前段
    、第237條之8第1項，判決如主文。
中　　華　　民　　國　　111 　年　　2 　　月　　21　　日
                  行政訴訟庭　　法　官　張瑜鳳
以上正本係依原本作成。
如不服本判決，應於判決送達後20日內，以原判決違背法令為理
由，向本院提出上訴狀並表明上訴理由（原判決所違背之法令及
其具體內容或依訴訟資料可認為原判決有違背法令之具體事實）
，並繳納上訴裁判費新臺幣750 元。
其未載明上訴理由者，應於提出上訴後20日內，向本院補提理由
書（上訴狀及上訴理由書均須按他造人數附繕本）；如未按期補
提上訴理由書，則逕以裁定駁回上訴。　　　　　　　　　
中　　華　　民　　國　　111 　年　　2 　　月　　21　　日
                                書記官  林劭威